臺灣新北地方法院刑事判決
110年度易字第1023號
聲  請  人  臺灣新北地方檢察署檢察官
被      告  李黃麗華


上列被告因賭博案件，經檢察官聲請以簡易判決處刑（110年度
偵字第23035號），本院認不宜以簡易判決處刑（原受理案號：1
10年度簡字第4774號），改依通常程序審理，並判決如下：
    主  文
李黃麗華犯賭博罪，處罰金新臺幣貳仟元，如易服勞役，以新臺
幣壹仟元折算壹日。
    事  實
一、李黃麗華基於公然賭博之犯意，於民國107年12月28日，在
    新北市○○區○○路0段000○0號3樓住處，將其欲簽注之六合彩
    簽單，以LINE通訊軟體傳送予上游組頭陳靖燁（所涉賭博部
    分，業經本院以109年度簡字第209號判決有罪確定）所使用
    、供不特定賭客公開簽注之電腦及行動電話使用之LINE通訊
    軟體，而以此方式下注簽賭，賭博之內容為李黃麗華以香港
    六合彩號碼作為依據，自行圈選號碼，以每注新臺幣（下同
    ）75元代價簽注，三、四星以65元代價簽注，簽中「二星」
    彩金為5,300元，簽中「三星」彩金為5萬7,000元，簽中「
    四星」彩金為80萬元，開獎後如未簽中，則其下注賭資悉歸
    陳靖燁所有。嗣經警於108年12月11日查獲陳靖燁涉嫌賭博
    案，將扣案之筆記型電腦2臺、手機4支送請數位鑑識還原，
    而循線查獲上情。
二、案經新北市政府警察局板橋分局報請臺灣新北地方法院檢察
    署檢察官偵查後聲請簡易判決處刑。
    理  由
一、證據能力部分：
（一）刑事訴訟法第159條之5規定：「被告以外之人於審判外之
      陳述，雖不符前4條之規定，而經當事人於審判程序同意
      作為證據，法院審酌該言詞陳述或書面陳述作成時之情況
      ，認為適當者，亦得為證據。當事人、代理人或辯護人於
      法院調查證據時，知有第159條第1項不得為證據之情形，
      而未於言詞辯論終結前聲明異議者，視為有前項之同意。
      」，本判決所引用被告以外之人於審判外所為言詞或書面
      陳述之供述證據，檢察官及被告均知悉有同法第159條第1
      項不得為證據之情形，而皆未於言詞辯論終結前聲明異議
      ，本院審酌該等證據作成時之情況，並無違法取證或其他
      瑕疵，認為適於作為本案認定事實之依據，依上開規定，
      該等供述證據應具有證據能力。
（二）本判決所引用之非供述證據，並無證據證明有出於違法取
      得之情形，復經本院依法踐行調查程序，應具有證據能力
      。
二、上開犯罪事實，業據被告於警詢、偵查及本院審理時坦承不
    諱，核與證人陳靖燁於警詢時所述情節相符，並有新北市政
    府警察局刑事警察大隊對於陳靖燁所持之電腦、行動電話進
    行分析後之數位證物勘察報告、被告與陳靖燁間之LINE通訊
    軟體對話紀錄、通聯調閱查詢單、本院109年簡字第209號判
    決在卷可佐，足認被告之自白與事實相符而可採信，事證明
    確，犯行堪以認定。
三、論罪科刑：
（一）刑法第266條第1項前段規定之「在公共場所或公眾得出入
      之場所賭博財物者，處（下略）。」其所謂「公共場所或
      公眾得出入之場所」，並不以法令所容許或社會所公認者
      為限，如供給賭博用之會場、輪盤賭場及其他各種賭場，
      縱設於私人之住宅，倘依當時實際情形，可認係屬公眾得
      出入之場所者，亦足當之；又如賭博者雖未親自赴場賭博
      ，而由他人轉送押賭，既係基於自己犯罪之意思，仍應依
      本罪之正犯處斷，是以私人住宅如供不特定之人得以出入
      賭博者，該場所仍屬公眾得出入之場所，至於賭客係到場
      下注賭博，或以電話、傳真、電腦網路、或行動電話之通
      訊軟體等方法傳遞訊息，下注賭博，均非所問（最高法院
      109年度台上字第2850號判決意旨參照）。本件接受被告
      簽賭之陳靖燁，係提供其位於新北市新莊區成德街之住處
      作為公眾得出入之賭博場所，並聚集不特定賭客利用行動
      電話LINE通訊軟體下注簽賭等情，業經證人陳靖燁於警詢
      中證述明確，而被告使用通訊軟體LINE傳送訊息方式向陳
      靖燁簽賭，仍屬於在公眾得出入場所賭博財物，是核被告
      所為，係犯刑法第266條第1項前段之賭博罪。
（二）被告行為後，刑法第266條第1項於108年12月25日修正公
      布，並於同年月27日生效，惟此次修正係將刑法施行法第
      1 條之1第2項前段之法定罰金刑數額提高為30倍之部分，
      經調整換算後予以明定，因修正前、後之條文內容，實質
      上並未有所不同，其修正之結果不生有利或不利於行為人
      之情形，自非法律變更，當亦不生新舊法比較之問題，應
      依一般法律適用原則，逕行適用修正後之刑法第266條第1
      項之規定。
（三）又被告行為後，刑法第266條於111年1月12日修正公布，
      並於同年1月14日開始施行，修正前刑法第266條第1項規
      定：「在公共場所或公眾得出入之場所賭博財物者，處3
      萬元以下罰金。」，修正後則規定：「在公共場所或公眾
      得出入之場所賭博財物者，處5萬元以下罰金。」修正後
      之規定提高法定刑度，經比較新舊法之結果，以舊法較有
      利於被告，依刑法第2條第1項前段規定，自應適用被告行
      為時即111年1月12日修正前之刑法第266條第1項之規定論
      處。
（四）爰以行為人之責任為基礎，審酌被告李黃麗華於97年間曾
      有賭博犯行，有前案紀錄表在卷可參，其以通訊軟體LINE
      傳送訊息簽賭，所為對於社會風氣有不良影響，兼衡被告
      之智識程度為國小、家庭經濟狀況為勉持、從事服務業，
      及坦認犯行之犯後態度等一切情狀，量處如主文所示之刑
      ，並諭知易服勞役之折算標準，以資懲儆。
四、據上論斷，應依刑事訴訟法第452條、第299條第1項前段、
    刑法第266條第1項前段（修正前）、第2條第1項前段、第42
    條第3項，刑法施行法第1條之1第1項，判決如主文。
本案經檢察官林佳慧聲請簡易判決處刑，經檢察官張靜薰到庭執
行職務。
中　　華　　民　　國　　111 　年　　2 　　月　　17　　日
                  刑事第二十六庭  法　官  朱學瑛
上列正本證明與原本無異。
如不服本判決，應於判決送達後20日內敘明上訴理由，「向本院
」提出上訴狀（均須按他造當事人之人數附繕本），上訴於臺灣
高等法院。其未敘述上訴理由者，應於上訴期間屆滿後20日內向
本院補提理由書「切勿逕送上級法院」。
                                  書記官  劉育全
中　　華　　民　　國　　111 　年　　2 　　月　　17　　日
附錄本案論罪科刑法條全文：
中華民國刑法第266條（修正前）
在公共場所或公眾得出入之場所賭博財物者，處3萬元以下罰金
。但以供人暫時娛樂之物為賭者，不在此限。
當場賭博之器具與在賭檯或兌換籌碼處之財物，不問屬於犯人與
否，沒收之。